臺灣臺中地方法院刑事判決
111年度交易字第597號
公  訴  人  臺灣臺中地方檢察署檢察官
被      告  張力元


                    現另案於法務部○○○○○○○○○○○ 執行中
上列被告因公共危險案件，經檢察官提起公訴（111年度速偵字
第1148號），本院判決如下：
    主    文
張力元駕駛動力交通工具而吐氣所含酒精濃度達每公升零點二五
毫克以上，累犯，處有期徒刑柒月。
    犯罪事實
一、張力元於民國111年3月10日下午4時許起至同日下午4時55分
    許止，在臺中市烏日區前竹重劃區工地內，飲用蔘茸藥酒1.
    5杯後，其吐氣所含酒精濃度已達每公升0.25毫克以上，竟
    隨即騎乘車牌號碼000-0000號普通重型機車上路，欲返回工
    務所。嗣於同日下午5時許，行經臺中市烏日區勤農巷與環
    中路口時，因違規戴工程帽上路為警攔查，員警發現張力元
    身上酒味濃厚，經對其施以吐氣式酒精濃度測試，測得其吐
    氣中酒精濃度為每公升0.52毫克，始悉上情。
二、案經臺中市政府警察局第三分局報告臺灣臺中地方檢察署檢
    察官偵查起訴。
    理    由
壹、證據能力方面：被告對本判決所引用被告以外之人於審判外
    之言詞或書面陳述之證據能力，均表示無意見（見本院卷第
    81頁），本院審酌上開被告以外之人於審判外陳述作成時之
    情況，並無不能自由陳述之情形，亦未見有何違法取證或其
    他瑕疵，且與待證事實具有關連性，認為以之作為證據應屬
    適當，自均有證據能力。其餘資以認定本案犯罪事實之非供
    述證據，亦無顯有不可信之情況，且經本院於審理期日提示
    予被告辨識而為合法調查，依刑事訴訟法第158條之4反面解
    釋，自均得作為本判決之證據。
貳、得心證之理由：上揭犯罪事實，業據被告於本院審理時及警
    詢、偵查中均坦承不諱，並有查獲員警職務報告（111速偵1
    148卷第31頁）、酒精測定紀錄表（111速偵1148卷第43頁）
    、臺中市政府警察局舉發違反道路交通管理事件通知單（11
    1速偵1148卷第45頁）、證號查詢機車駕駛人資料（張力元
    ）（111速偵1148卷第53頁）、車籍資料（111速偵1148卷第
    55頁）在卷可以佐證。是被告之自白與事實相符，堪以採信
    。本案事證明確，被告上揭犯行，堪以認定，應予依法論科
    。
參、論罪科刑之法律適用
一、核被告所為，係犯刑法第185條之3第1項第1款駕駛動力交通
    工具而吐氣所含酒精濃度達每公升0.25毫克以上之罪。
二、查被告張力元前於91、103、107、108年間，分別因公共危
    險案件，經法院判處罰金新臺幣（下同）1萬5000元、有期
    徒刑4月、6月、5月、5月確定，末案於108年12月3日易科罰
    金執行完畢等情，有其臺灣高等法院前案紀錄表在卷可稽。
    被告受有前開有期徒刑之執行完畢後，5年以內故意再犯本
    件有期徒刑以上之罪，為累犯，此亦為被告於審理中不爭之
    事項。而刑法第47條第1項有關累犯加重本刑部分，其不分
    情節，基於累犯者有其特別惡性及對刑罰反應力薄弱等立法
    理由，一律加重最低本刑，於不符合刑法第59條所定要件之
    情形下，致生行為人所受之刑罰超過其所應負擔罪責之個案
    ，其人身自由因此遭受過苛之侵害部分，對人民受憲法第8
    條保障之人身自由所為限制，不符憲法罪刑相當原則，牴觸
    憲法第23條比例原則（大法官釋字第775號解釋文意旨參照
    ）。依上開解釋意旨，為避免發生罪刑不相當之情形，法院
    應就個案依該解釋意旨，裁量是否加重最低本刑。本院審酌
    被告於本案犯行前，並非僅有偶然之犯罪，足見行為人有其
    特別惡性，且其本案所犯酒後駕車之公共危險罪，與前案之
    罪質相同，顯見被告之刑罰反應力薄弱，縱加重最低本刑，
    對於被告並無過苛侵害之虞，亦無違反比例原則，是本件應
    依刑法第47條第1項規定，加重其刑。
三、爰以行為人之責任為基礎，本院審酌被告前已有多次因酒後
    駕車而違反刑法第185條之3之公共危險罪，經法院判處有罪
    確定（構成累犯部分不得重複評價），有前述被告前案紀錄
    表在卷可證。被告先前所犯酒後駕車之公共危險罪，雖分別
    經法院判處有期徒刑，且刑罰遞次加重，仍未改善其飲酒及
    酒後駕駛車輛之惡習，顯見其並未記取前案教訓，仍然在飲
    酒後精神狀態已受相當影響下，僅圖一己往來交通之便，率
    爾駕駛前述車輛外出，雖未發生車禍事故即為警攔檢查獲，
    然實已嚴重危及交通安全，本次為警查獲時所測得之吐氣所
    含酒精濃度達每公升0.52毫克，於警詢、偵查及本院審理時
    均坦承犯行之犯罪後態度。並參酌被告自陳之教育程度、就
    業及收入情形、家庭生活及經濟狀況（詳見本院卷第83頁）
    等一切情狀，量處如主文所示之刑。
據上論斷，應依刑事訴訟法第299條第1項前段，刑法第185條之3
第1項第1款、第47條第1項，刑法施行法第1條之1第1項，判決如
主文。
本案經檢察官陳建文提起公訴，檢察官陳怡廷到庭執行職務。
中　　華　　民　　國　 111　　年　　10　　月　　19　　日
                  刑事第九庭    法  官  黃光進
以上正本證明與原本無異。
如不服本判決應於收受送達後20日內向本院提出上訴書狀，並應
敘述具體理由；其未敘述上訴理由者，應於上訴期間屆滿後20日
內向本院補提理由書（均須按他造當事人之人數附繕本）「切勿
逕送上級法院」。
                                書記官  陳亭卉
中　　華　　民　　國　 111　　年　　10　　月　　19　　日
【附錄本案論罪科刑法條全文】
中華民國刑法第185條之3
駕駛動力交通工具而有下列情形之一者，處二年以下有期徒刑，
得併科二十萬元以下罰金：
一、吐氣所含酒精濃度達每公升零點二五毫克或血液中酒精濃度
    達百分之零點零五以上。
二、有前款以外之其他情事足認服用酒類或其他相類之物，致不
    能安全駕駛。
三、服用毒品、麻醉藥品或其他相類之物，致不能安全駕駛。
因而致人於死者，處三年以上十年以下有期徒刑；致重傷者，處
一年以上七年以下有期徒刑。
曾犯本條或陸海空軍刑法第五十四條之罪，經有罪判決確定或經
緩起訴處分確定，於五年內再犯第一項之罪因而致人於死者，處
無期徒刑或五年以上有期徒刑；致重傷者，處三年以上十年以下
有期徒刑。